臺灣高等法院臺南分院民事判決　　 　94年度上字第54號
　　上　訴　人　乙○○
　　被上 訴 人　易隨科技股份有限公司
　　法定代理人　甲○○
上列當事人間請求給付貨款事件，上訴人對於民國94年1月31日
臺灣雲林地方法第一審判決（93年度訴字第513號）提起上訴，
本院於94年5月17日言詞辯論終結，茲判決如下：
    主  文
上訴駁回。
第二審訴訟費用由上訴人負擔。
    事實及理由
一、本件被上訴人於原審起訴係請求上訴人給付新台幣（下同）
    203萬元及其中101萬5000元自支付命令送達之翌日起至清償
    日止，按週年利率3%計算之利息；嗣於94年1月17日變更其
    請求為上訴人應給付203萬元及自支付命令送達之翌日起至
    清償日止，按週年利率5%計算之利息。核屬擴張應受判決事
    項之聲明，業經原審依民事訴訟法第255條第1項第3款之規
    定予以准許，合先敘明。
二、被上訴人起訴主張：上訴人於91年6月13日、8月12日、10月
    10日，依序向被上訴人購買「美國樂茸」鹿茸精10、2、100
    3瓶，每瓶價款2千元，總價203萬元，迭經催討，迄未清償
    ，爰依買賣法律關係請求上訴人應給付被上訴人203萬元，
    及自支付命令送達之翌日起，按週年利率5%計算之利息。原
    審判命上訴人應給付被上訴人1003瓶部分之價金182萬5460
    元及自93年10月29日起至清償日止，按週年利率5%計算之利
    息，而駁回被上訴人其餘之請求，被上訴人未就其敗訴部分
    聲明不服；於本院聲明駁回上訴人之上訴。
三、上訴人則以：上訴人雖於91年10月10日收受被上訴人交付之
    1003瓶「美國樂茸」鹿茸精，惟被上訴人之價金請求權已罹
    於二年之消滅時效，上訴人得拒絕給付。縱認未罹於時效，
    然兩造於91年10月10日簽訂之備忘錄中，已表明被上訴人係
    先行寄賣試銷，以探求市場接受度及價位，作為將來行銷契
    約之依據，兩造迄未訂立經銷契約，試銷期間尚未終止，且
    就價金未有合意，買賣契約並未成立；況被上訴人交付之貨
    品有瑕庛等語資為抗辯。原審為上訴人部分敗訴之判決，上
    訴人就其敗訴部分提起上訴，並聲明:
    (一)原判決不利於上訴人部分廢棄。
    (二)被上訴人在第一審之訴駁回。
    (三)訴訟費用均由被上訴人負擔。
四、查上訴人於91年10月10日，收受被上訴人交付之1003瓶「美
    國樂茸」鹿茸精，上訴人迄未給付價金等情，為上訴人所自
    認，並有經上訴人簽名之出貨單可據（見臺灣雲林地方法93
    年度促字第13213號卷第10頁），堪信為真實。
五、上訴人雖主張兩造對於價金若干未有合意，其買賣契約尚未
    成立云云，惟上訴人於原審已自承在90年12月19日、91年1
    月30日、91年2月26日，依序向被上訴人購買11、10、25瓶
    之「美國樂茸」鹿茸精，每瓶價金為2,000元，並均已清償
    完畢（見原審卷第16頁），足見兩造之前對於系爭商品之價
    金，已有相當之認知與默契。再參諸上訴人於本院行言詞辯
    論時陳稱先前未曾與被上訴人大量交易，其於被上訴人在91
    年10月10日交付1003瓶貨品時，要求每瓶價格為1,600元，
    惟被上訴人不同意等語；復據被上訴人提出另與訴外人衣田
    實業有限公司簽訂之經銷合約書，約定之每瓶價格為1,820
    元（見原審卷第26頁），而上訴人尚未與被上訴人簽訂正式
    之經銷合約書，此為上訴人所不爭，衡情被上訴人當不可能
    以低於經銷商之價格折讓予上訴人。是被上訴人主張其於91
    年10月10日出貨予上訴人之1003瓶貨品，每瓶價格為1,820
    元，並為上訴人所同意乙節，堪以採信。
六、上訴人又主張兩造於91年10月10日簽訂備忘錄，約定兩造間
    為寄賣試銷之合作關係，在備忘錄未失效前，被上訴人不得
    向其請求貨款云云。惟依備忘錄所載，被上訴人係同意將其
    進口之「美國樂茸」鹿茸精，先行交由上訴人個人在台灣中
    部地區行銷，俟上訴人成立公司後，再另行簽訂正式之經銷
    合約書，其中並無所謂寄賣試銷合作關係之約定，有該備忘
    錄在卷可稽（見原審卷第19頁），上訴人主張被上訴人不得
    向其請求貨款云云，並無所據，不足採取。
七、上訴人又主張其並非被上訴人之經銷商，被上訴人將其姓名
    、住址、電話列印在貨品之包裝盒上，表明其係經銷商，此
    為貨品之瑕疵，上訴人得拒絕付款云云，被上訴人則主張此
    係應上訴人所要求之作為，非被上訴人擅自列印等語。查經
    上訴人個人簽署之上開備忘錄已載明：「甲方（即被上訴人
    ）同意乙方（即上訴人）行銷本產品之範圍為台灣西部台中
    縣市以南至台南縣市以北之中部地區…」，則被上訴人在交
    付予上訴人之貨品包裝盒上列印表明上訴人係經銷人，核與
    約定無違，上訴人主張此為貨品之瑕疵云云，不足採取。
八、上訴人復主張被上訴人之價金請求權已罹於民法第127條第8
    款所定之二年消滅時效云云。惟查買賣標的物與其價金之交
    付，除法律另有規定或契約另有訂定或另有習慣外，應同時
    為之，民法第369條定有明文。本件兩造對於價金之支付既
    未特別約定，則被上訴人送貨後即可向上訴人請求貨款，而
    被上訴人之送貨日期為91年10月10日，此有送貨單可據，被
    上訴人於93年10月8日聲請支付命令（見原法院93年度促字
    第13213號卷），並未罹於消滅時效，上訴人援用時效抗辯
    ，尚無可採。
九、從而，被上訴人請求上訴人給付1003瓶「美國樂茸」鹿茸精
    之買賣價金182萬5460元（1,820×1003＝1,825,460），及
    自支付命令送達之翌日即93年10月29日起至清償日止，按週
    年利率5%計算之利息，為有理由，應予准許。原審為上訴人
    敗訴之判決並無不合。上訴意旨指摘原判決不當，求予廢棄
    改判，為無理由，應予駁回。
十、本件事證已臻明確，兩造其餘攻擊防禦方法及舉證，核與判
    決結果不生影響，爰不一一論述，併此敘明。
據上論結，本件上訴為無理由，依民事訴訟法第449條第1項、第
78條，判決如主文。
中　　華　　民　　國　　94　　年　　 6　　月　　 7　　日
                  民事第二庭  審判長法官  吳志誠
　　　　　　　　　　　      　　　　法官  李文賢
　　　　　　　　　　　      　　　　法官  楊省三
上為正本係照原本作成。
上訴人如對本判決上訴，須於判決送達後20日內向本院提出上訴
狀，未表明上訴理由者，應於上訴後20日內，向本院提出理由書
（須附繕本）。
中　　華　　民　　國　　94　　年　　 6　　月　　 8　　日
  　　　　　　　　　　　　　　　  書記官　謝淑玉
  　                                          J
